【裁判字號】    98,補,102
【裁判日期】    980313
【裁判案由】    確認僱傭關係存在等
【裁判全文】
臺灣嘉義地方法院民事裁定  98年度補字第102號
原      告  丁○○
被      告  國泰人壽保險股份有限公司
法定代理人  丙○○
被      告  乙○○
被      告  甲○○
上列當事人間請求確認僱傭關係存在事件，本院裁定如下：
  主  文
本件訴訟標的價額核定為新臺幣壹仟伍佰捌拾萬肆仟元。
原告應於收受本裁定後十日內，向本院繳納新臺幣拾伍萬壹仟壹
佰貳拾捌元。
  理  由
一、原告與被告間請求確認僱傭關係存在等事件，本院核定訴訟
    標的價額及計算裁判費如下：
（一）按因定期給付或定期收益涉訟，以權利存續期間之收入總
      數為準；期間未確定時，應推定其存續期間，但其期間超
      過10年者，以10年計算，民事訴訟法第77條之10定有明文
      。次按以一訴主張數項標的者，其價額合併計算之。但所
      主張之數項標的互相競合或應為選擇者，其訴訟標的價額
      ，應依其中價額最高者定之。以一訴附帶請求其孳息、損
      害賠償、違約金或費用者，不併算其價額，民事訴訟法第
      77條之2第1、2項亦有明文。
（二）訴訟標的之確認僱傭關係存在、薪資給付請求權二者，自
      經濟上觀之，其訴訟目的一致，不超出終局標的範圍，訴
      訟標的之價額，應依其中價額最高者定之，亦即據確認僱
      傭關係存在之價額定之；又附帶請求之法定孳息及精神慰
      撫金部分，揆諸前開規定，不併算其價額，合先敘明。
（三）本件原告請求確認兩造間僱傭關係存在，則此項訴訟標的
      之價額應以原告於僱傭關係存續期間所得領取之薪資定之
      。又原告得請求給付之薪資為定期給付，兩造間之僱傭關
      係存續期間則未確定，經查原告為民國52年12月11日生，
      於98年1月10日即被告表示終止僱傭契約之日時為45歲，
      且因原告在被告國泰人壽保險股份有限公司處工作雖滿15
      年以上惟尚未年滿55歲，並無勞動基準第53條第1款自請
      退休之適用，故計算至勞動基準法第54條第1項第1款強制
      退休之年齡65歲止，從而距原告得申請退休之時推定尚有
      20 年，其期間既逾10年，依首揭規定，應以10年計算。
      又原告主張每月薪資為新臺幣（下同）131,700元，是原
      告訴訟標的之價額應核定為15,804,000元（131,700×12
      ×10＝15,804,000）應徵第一審裁判費151,128元。茲依
      民事訴訟法第249條第1項但書之規定，命原告於收受本裁
      定送達後10日內向補繳，逾期不繳費，即駁回原告之訴，
      特此裁定。
中    華    民    國    98    年    3     月    13    日
                  民事第一庭  法  官  陳俞婷
正本係照原本作成。
核定訴訟費用部分如不服本裁定，應於收受送達後10日內向本院
提出抗告狀，並應繳納抗告費新臺幣1000元；命補繳裁判費部分
不得抗告。
中    華    民    國    98    年    3     月    13    日
                              書記官  劉怡欣


司法院資訊處製作；財團法人民間司法改革基金會備份。
